【裁判字號】    89,聲再,656
【裁判日期】    891218
【裁判案由】    聲請再審
【裁判全文】
臺灣高等法院刑事裁定                            八十九年度聲再字第六五六號
    再審聲請人
    即受判決人  甲○○
右聲請人因竊盜案件，對於本院八十九年度上易字第一０一六號，中華民國八十五年
二月六日第二審確定判決（八十八年易字第一六○五號、八十八年度偵字第一八七七
號），聲請再審，本院裁定如左：
    主  文
再審之聲請駁回。
    理  由
一、按不得上訴於第三審法院之案件，除刑事訴訟法第四百二十條規定外，其經第二
    審確定之有罪判決，如就足生影響於判決之重要證據漏未審酌者，亦得為受判決
    人之利益，聲請再審，同法第四百二十一條定有明文。所謂漏未審酌乃指其證據
    在前訴訟程序已發現並提出於法院，法院未予審酌而言，苟被捨棄之證據，已於
    理由內敘明其捨棄之理由者，即非漏未審酌。又所謂重要證據，必須該證據已足
    認定受判決人應受無罪、或免訴、或輕於原審所認定之罪名方可，如該證據縱經
    審酌仍不足以推翻原審所認定罪刑者，即非足生影響於原判決之重要證據，自不
    得據以聲請再審。
二、本件再審聲請人即受判決人（即原確定判決被告）聲請意旨略以：（一）、證人
    林宏興可以證明案發八十八年一月二十六日凌晨三時許，其與被告同赴桃園縣文
    化二路長庚醫院斜對面之時代保齡球館打球，途中曾否與被害人自小客車有超車
    爭執等情，被告究出於洩憤目的毀損被害人自小客車車窗，或意圖行竊而敲毀與
    本件犯罪事實有密切關連，原確定判決認該證人所可以證明之待證事項與被告犯
    罪構成要件無涉，未具體表明不予傳訊之理由，自有就足生影響於判決之重要證
    據漏未審酌之違誤；（二）、證人即警員鄭景鴻、王忠信二人就八十八年一月二
    十六日凌晨預先埋伏於桃園縣文化二路長庚醫院附近所為何事？本案係民眾或義
    警民防站崗人員報案？其報案內容為何？上開報案人既非被害人，何以有報案之
    舉？與鄧氏兄弟同一時間共同追捕行為人之警員又為何人？是否親見行為人自鄧
    氏兄弟之汽車內逃出？該行為人是否即為被告？諸多疑點原確定判決法院均未加
    以證實，原確定判決法院既以本案承辦員警之供詞作為被害人陳述以外之其他必
    要之證據，自應就證人之證詞進行證據調查程序，其未踐行合法調查程序，遽為
    被告有罪之認定，實符合就足生影響判決之重要證據漏未審酌之再審事由；（三
    ）、被告於路邊撿拾之比手掌稍小一點之石頭或磚塊，是否客觀上達到足對人之
    生命、身體構成威脅之程度，容有疑義，原確定判決對被告所持之「凶器」未進
    行任何之證據調查程序，即認定系爭石頭或磚頭具有行兇之可能性與危險性，顯
    屬主觀臆測，更有重要證據漏未審酌致影響判決主文之違誤；（四）、該部遭被
    告以石頭毀損後車窗之車號ＥＨ－七三七七號自小客車，究係鄧程忠或鄧程義所
    有，影響及於究係何人之財產法益受侵害，該事實原確定判決亦漏未審酌，顯侵
    害被告訴訟法上防禦權之行使，爰依刑事訴訟法第四百二十一條聲請再審。
三、經查：原確定判決認定被告觸犯刑法第三百二十一條第二項、第一項第三款之加
    重竊盜未遂罪，係以：（一）、被告於檢察官訊問時，坦承握有一顆石頭（磚塊
    ）敲擊損壞被害人鄧程忠所有ＥＨ－七三七七號自小客車後車窗等情；（二）、
    被害人鄧程忠、證人鄧程龍於歷次偵查及原審訊問時均證稱被告以右開自小客車
    右後門撞擊鄧程義，嗣為警查獲之人即為被告等語，證人鄧程義於警訊及原審訊
    問時，亦證稱以右後門對其撞擊之人，其面貌、特徵、頭髮微禿及穿著藍色外套
    ，與被告特徵完全相同，並有被告為警查獲時之相片七幀可資佐證。又證人即桃
    園縣警察局龜山分局龜山派出所警員王忠信於原審訊問時，指證追緝被告之情形
    及追逐對象之特徵與被告相同等情，為主要論據；復於判決理由中說明被告持該
    石頭（磚塊）敲擊右開自小客車之犯罪意圖，並敘明被告所辯未撿拾石頭損壞右
    開自小客車等語不可採信；再就被告所供其先前與被害人鄧程忠有超車糾紛，嗣
    敲擊其自小客車以洩憤等語，與事實不符；更就被告聲請傳訊證人林宏興證明曾
    於八十八年一月二十六日凌晨三時許與被告赴長庚醫院斜對面之保齡球館打球一
    節，該證人是否知悉被告曾與他人發生超車爭執、是否飲酒、精神狀態如何等情
    應與本件犯罪構成要件無涉；另就被告聲請傳訊證人即警員鄭景鴻、王忠信以明
    當時報案、前往埋伏及逮捕被告等情形，均認無再予傳訊之必要，而於理由中分
    別敘明，其認定被告犯罪之主要證據均已斟酌，被告之犯行已足堪認定。被告所
    為本件再審之聲請，仍再次請求訊問證人林宏興、鄭景鴻、王忠信，並指摘原確
    定判決認定比手掌稍小之石頭或磚塊為凶器未進行調查證據之程序，揆之首揭說
    明，核與刑事訴訟法第四百二十一條規定聲請再審之要件不符。至右開自小客車
    應為鄧程忠所有，原確定判決事實欄一、第六行雖載為鄧程義，惟嗣後之事實欄
    及理由欄均以鄧程忠為被害人，是該事實欄一、第六行鄧程義應係鄧程忠之誤，
    惟此項事實欄記載之錯誤，要不影響原確定判決對於被告犯罪事實之認定，亦不
    得據以為聲請再審之理由。綜上所述，聲請人所為本件再審之聲請，為無理由，
    應予駁回。
據上論斷，應依刑事訴訟法第四百三十四條第一項，裁定如主文。
中    華    民    國    八十九    年        十二      月      十八      日
                            台灣高等法院刑事第十五庭
                                審判長法  官  房  阿  生
                                      法  官  胡  泉  田
                                      法  官  鄧  振  球
右正本證明與原本無異。
不得抗告。
                                      書記官  洪  秋  帆
中    華    民    國    八十九    年        十二      月      二十      日


司法院資訊處製作；財團法人民間司法改革基金會備份。
